ING. ELECTRICISTA SIMON BRICEÑO

Carabobo, VZ | Telf: +58 4244442508 | simon.antonio.ba18@gmail.com

EXPERIENCIA

TRY CITY. – California, Estados Unidos.

Diseñador de canalizaciones eléctricas y coordinación de dispositivos en las paredes. – 06/2022 - 02/2023

- Diseño y coordinación de las canalizaciones eléctricas (conductores de puesta a tierra, fase y neutro).
- Coordinación de elementos en las paredes de la infraestructura, con el objetivo de coordinar el recorrido y distribución de las canalizaciones eléctricas de cada planta.

FRIO BORGES. - Valencia, Venezuela.

Supervisor y Coordinador de Mantenimientos y Servicio Técnico. – 11/2021 – 06/2022

• Supervisor y coordinador en el área de mantenimiento y servicio técnico de unidades de refrigeración y climatización, de expansión directa y agua helada, así como coordinador de presupuestos de servicios.

PLASTTYKA C.A. – Valencia, Venezuela.

Pasante Técnico – Ingeniero. – 3/2020 – 05/2020

• Pasante en el área de mantenimiento técnico en maquinaria neumática y eléctrica.

INGENIERÍA ELÉCTRICA L.M VANEGAS M.

Jefe del Dpto. Ingeniería y Diseño – 03/2019 – 09/2019

• Encargado del diseño y desarrollando soluciones adecuadas a las necesidades de los servicios en el área de reparación de controladores de compresores de aire comprimido.

EDUCACION

- Desarrollador de apps Web (06/2020 Presente) Udemy & Platzi.
- Ingeniero Electricista (10/2014 12/2022) Universidad de Carabobo, Venezuela.
- Bachiller en Ciencias (08/2008 09/2013) U.E. Colegio Bolivariano, Venezuela.

CAPACIDADES

- Automatización de Procesos Industriales, mediante sistemas electro-neumáticos y PLC's.
- Control e Instrumentación de Procesos Industriales.
- Inspección, supervisión y reparación de tableros de control.
- Inspección y análisis en sistemas de climatización mediante expansión directa y agua helada.
- Control y supervisión de personal de mantenimiento.
- Diseño e implementación de apps web basadas en lenguaje de javascript.

PERFIL

Ingeniero Electricista graduado de la Universidad de Carabobo, especializado en las areas de Automatización, Procesos e Instrumentación industrial. Entusiasta, apasionado por la ciencia, los procesos industriales y la programación. Siempre disponible para cualquier tipo de tareas que se requiera. Actualmente desarrollando estudios en el área de la programación web, desarrollando aplicaciones en lenguaje JavaScript, con énfasis en el stack MERN.

ADICIONAL

Idiomas: Castellano nativo, Ingles A2.

Capacidades tecnicas: Paquete de Office: Medio, STEP 7 MicroWIN: Medio, TIAPortal: Medio, FluidSim: Avanzado, Auto CAD: Básico, Intouch: Medio.

Programacion: Git, HTML, CSS, Tailwind CSS, JavaScript, React, React-Redux, React-Router, Node.js, Express, TypeScript, MySQL, MongoDB.

CERTIFICACIONES

Protecciones de Sistemas eléctricos de potencia y distribucion.

Creación de API con NodeJS, Mongo, SQL y Express.

Sistema de control de versiones Git & Github.

Tailwind – Framework de estilos para frontend.